臺灣高雄地方法院刑事判決　　　　　　　95年度易字第1155號
公　訴　人　臺灣高雄地方法院檢察署檢察官
被　　　告　己○○
　　　（原名許朝彬）
　　　　　　　　　　現於臺灣屏東戒治所執行強制戒治中
　　　　　　甲○○
　　　　　　　　　　現於臺灣高雄監獄執行中
　　　　　　丙○○
上列被告因竊盜案件，經檢察官提起公訴（95年度偵字第10826
號），及移送併案審理（95年度偵字第15979 號、95年度偵字第
18599 號），本院判決如下：
    主  文
己○○共同犯竊盜罪，累犯，處有期徒刑月，如易科罰金，以
銀元佰元即新臺幣玖佰元折算壹日。
甲○○共同連續犯竊盜罪，處有期徒刑月，如易科罰金，以銀
元佰元即新臺幣玖佰元折算壹日。
丙○○連續犯刑法第三百二十一條第一項第二、三、四款之竊盜
罪，累犯，處有期徒刑貳年。扣案如附表三編號二所示之物，均
沒收。
    犯罪事實
一、己○○前因竊盜案件，經本院於民國93年3 月24日，以92年
    度簡上字第235 號判處有期徒刑3 月確定，於93年8 月23日
    縮刑期滿執行完畢。詎己○○不知改過向上，竟與甲○○共
    同基於意圖為自己不法所有之犯意聯絡，在如附表一編號一
    所示之時間、地點，以如附表一編號一所示之方式，竊取如
    附表一編號一所示被害人之物，嗣於95年4 月10日18時35分
    許，載運第三批（最後一批）鐵片（約重100 公斤）、銅線
    （約40公斤）時，在高雄縣林園鄉○○○路「全聯超商」前
    ，為警攔檢查獲。
二、甲○○復承前意圖為自己不法所有之概括犯意，於如附表一
    編號二所示之時間、地點，以如附表一編號二所示之方式，
    竊取如附表一編號二所示被害人之物，嗣於95年6 月9 日13
    時20分許，在高雄縣林園鄉○○路115 巷口，為警循線查獲
    。
三、丙○○前因竊盜案件，經臺灣高等法院高雄分院於91年3 月
    29日，以91年度上易字第300 號判處有期徒刑10月確定，另
    因竊盜及施用毒品案件，分別經本院於91年9 月23日，以91
    年度易字第841 號，於91年10月30日，以91年度易字第3198
    號，各判處有期徒刑1 年6 月、6 月確定，嗣經定其應執行
    之刑有期徒刑1 年10月確定，並接續執行，於93年12月13日
    縮短刑期假釋，刑期至94年7 月10日縮刑假釋期滿，以已執
    行論。詎丙○○猶不思悛悔改過，竟基於意圖為自己不法所
    有之概括犯意，分別於如附表二所示之時間、地點，單獨一
    人或與他人基於犯意聯絡，以如附表二所示之方式，竊取如
    附表二所示被害人之物，嗣分別為警循線查獲，並扣得如附
    表三所示之工具。
四、案經高雄縣政府警察局移送及林園分局、仁武分局報請臺灣
    高雄地方法院檢察署檢察官偵查起訴。
    理  由
一、上開犯罪事實一、二之部分，業據被告己○○、甲○○於本
    院審理時坦承不諱，核與證人丁○○、乙○○及共同被告己○○、甲○○2 人互為證人於警詢中之證述（依刑事訴訟法
    第159 條之5 之規定認為有證據能力），及證人乙○○、共
    同被告己○○、甲○○2 人互為證人於檢察官偵查中之證述
    大致相符（依刑事訴訟法第159 條之1 之規定認為有證據能
    力），並有贓物認領領據保管單、照片31張附卷可稽，被告
    2 人之自白核與事實相符，本案事證明確，被告2 人上開犯
    行，洵堪認定。
二、訊據被告丙○○固坦承有如附表二編號二至十二所示之犯行
    ，惟矢口否認曾為如附表二編號一所示之犯行，辯稱：這個
    案子不是伊做的，伊從來沒到過大林變電廠，案發當時伊正
    在家裡云云。
三、經查：
  (一)按被告以外之人於審判外之言詞或書面陳述，除法律有規定
    者外，不得作為證據，刑事訴訟法第159 條第1 項定有明文
    。本件證人丁○○、許世明、宋錦榮、黃令勇、賴順基、陶
    永裕、王淑雰、蔡家全、陳文斌、吳文泰、簡清郁、粘勝興
    於警詢中之陳述，為被告以外之人於審判外之陳述，被告丙○○於準備程序本院訊問時對證據能力並不爭執，且至言詞
    辯論終結前，就前開證人等於警詢中所為陳述之證據能力亦
    未聲明異議。再前開證人等於警詢中之陳述，亦未經被告主
    張有何非出於自由意志之情形，是本件認為容許渠等陳述之
    證據能力，亦無不當，應依刑事訴訟法第159 條之5 之規定
    ，認前開證人等於警詢中之證述有證據能力。另共同被告己○○、甲○○所為之供述，相較於其他共同被告，仍不失為
    證人之地位，其陳述性質上亦屬被告以外之人於審判外之陳
    述，自應受刑事訴訟法所定傳聞法則之限制（刑事訴訟法第
    159 條92年之立法修正理由三參照），此部份復為被告丙○○於本院準備程序中否認其證據能力（見本院95年10月3 日
    準備程序筆錄第6 頁），故無刑事訴訟法第159 條之5 同意
    作為證據之情形，是上開共同被告於警詢中之證述，依法即
    無證據能力。
  (二)次按，被告以外之人於偵查中向檢察官所為陳述，除顯有不
    可信之情況者外，得為證據，刑事訴訟法第159 條之1 第2
    項定有明文。偵查中對被告以外之人（包括證人、鑑定人、
    告訴人、被害人及共同被告等）所為之偵查筆錄，或被告以
    外之人向檢察官所提之書面陳述，性質上均屬傳聞證據。惟
    現階段刑事訴訟法規定檢察官代表國家偵查犯罪、實施公訴
    ，依法其有訊問被告、證人及鑑定人之權，證人、鑑定人且
    須具結，而實務運作時，檢察官偵查中向被告以外之人所取
    得之陳述，原則上均能遵守法律規定，不致違法取供，其可
    信度極高，職是，被告以外之人前於偵查中已具結而為證述
    ，除反對該項供述得具有證據能力之一方，已釋明「顯有不
    可信之情況」之理由外，不宜以該證人未能於審判中接受他
    造之反對詰問為由，即遽指該證人於偵查中之陳述不具證據
    能力。本案證人謝瑞芳、共同被告己○○、甲○○及共犯齊
    隆恩、戊○○以證人之身分於檢察官偵查中所為之陳述，被
    告丙○○均未曾提及檢察官在偵查時有不法取供之情形，依
    上說明，渠等於偵查中之證言自均具有證據能力。
  (三)附表二編號二至十二所示之犯行，迭據被告丙○○於檢察官
    偵查中及本院審理時坦承不諱，核與證人宋錦榮、黃令勇、
    賴順基、陶永裕、王淑雰、蔡家全、陳文斌、吳文泰、簡清
    郁、粘勝興於警詢中之證述，及共犯齊隆恩、戊○○於檢察
    官偵查中之證述大致相符，並有車輛竊盜、車牌失竊資料個
    別查詢表、車輛尋獲電腦輸入單、贓物認領保管單附卷為憑
    ，及扣案如附表三編號二所示之工具可證，此部份被告之自
    白，核與事實相符，上開犯行，堪以認定。
  (四)至如附表二編號一所示之犯行，迭據共同被告己○○、甲○○於檢察官偵查中及本院審理時具結證述綦詳，被告丙○○
    雖以前揭情詞置辯，然被告丙○○於95年4 月11日，在高雄
    縣政府警察局刑事警察大隊偵2 隊製作筆錄時稱：95年4 月
    7 日伊在高雄縣鳳山市○○路與老闆許世明從事水電工作，
    不知道為何甲○○、己○○會說伊竊取物品云云（見警卷第
    35頁）；復於同日經檢察官聲請羈押，於本院訊問時亦明確
    供陳：「（問：95年4 月7 日有無到高雄縣林園鄉○○○路
    水源地大林變電廠偷銅線？）我沒有去，當時我在鳳山市的
    青年夜市快樂火鍋店裝設水電，我一整天都在那裡，當時老
    闆許世明也在場。」等語（見本院95年度聲羈字第369 號卷
    第5 頁）；嗣於95年5 月4 日檢察官偵查中稱：當天老闆娘
    住院，沒有工作，伊是去打撞球等語（見臺灣高雄地方法院
    檢察署95年度偵字第10826 號卷第51頁）。而於本院審理時
    又改稱：案發當時伊均在家中，並有收受掛號信可資為證（
    見本院95年10月3 日準備程序筆錄第6 頁、95年12月6 日審
    判筆錄第4 頁）等語。可知，被告主要之辯詞為案發當時伊
    有不在場之證明，而以製作警詢筆錄及於本院訊問時之日期
    而言，距離案發當日不過數日，記憶理當較為清晰、明確，
    斯時所為之陳述本應較合於實情，然被告卻一改再改，前後
    翻異其詞，被告是否確有不在場之事由，初已非無疑；參以
    ，證人即被告之老闆許世明於警詢及檢察官偵查中均明確證
    述，被告丙○○自95年4 月4 日起即未在伊所開設的昇明水
    電行工作等語（見警詢卷第42頁、臺灣高雄地方法院檢察署
    95年度偵字第10826 號卷第72頁），足認被告丙○○於為警
    查獲之始之辯詞，核與事實不符，委無足採。
  (五)其次，證人戊○○於96年4 月26日本院審理時證稱：「（問
    ：你與被告丙○○住在何處？）住高雄縣大寮鄉○○村○○
    路62之2 號。（問：你何時知道被告丙○○涉嫌竊盜案件？
    ）是丙○○被捉到警局時我才知道。（問：你與被告丙○○
    目前尚是男女朋友？）現在還是男女朋友。（問：你住在高
    雄縣大寮鄉○○村○○路62之2 號到何時？）95年1 月24日
    開始住，住到同年4 月24日。（問：你是在何日收到掛號信
    ？）95年4 月7 日當天。（問：你有何證據可以證明你4 月
    7 日收到掛號信？）我那封掛號信還放在丙○○家中。（問
    ：為何你會記得是在95年4 月7 日當天收到掛號信？）因為
    丙○○被帶到警察局，回來之後我才去找那封掛號信出來看
    ，才確定日期是4 月7 日。（問：當天被告丙○○也有收到
    一封掛號信？）是。（問：既然如此，你收到的掛號信算是
    重要的證據，為何沒有將該信交給丙○○作為證據？）我都
    放在丙○○家，用資料袋放起來。（問：95年4 月7 日當天
    ，你們收掛號信之前作何事？）我們早上去屏東撞球，之後
    就回家，一回到家就看到郵差來送掛號信。（問：這段期間
    丙○○有無跟你分開過？）我們都沒有離開視線。」等語。
    顯見，依證人戊○○所述，該項對於被告丙○○極為有利之
    證據，於95年4 月11日被告丙○○經檢察官聲請羈押為本院
    駁回，而當庭釋放後，已為被告丙○○與另案共犯戊○○所
    明知，並曾積極尋找、收執以資為證；果如此，則何以於檢
    察官偵查中迄向本院提起公訴之間，未曾見被告丙○○以此
    為辯？復未提出此項重要物證供檢察官調查？或聲請檢察官
    立即函詢郵政機關調閱上開掛號信件之回執為憑？在在啟人
    疑竇；尚且，被告丙○○與戊○○既因該份文件而得以確認
    系爭案發時間，渠等2 人有足供作為不在場之證據，則歷經
    偵審長達已逾1 年有餘，何以被告丙○○仍未向本院提出案
    發當日所收受之掛號信件？以案發之始即發現之重要物證而
    言，渠等2 人豈有不妥善保存？又豈有不儘速提出以供查證
    ，以還清白之舉？乃竟於本院審理時被告丙○○復陳稱業已
    將上開信件丟棄云云（見本院96年4 月26日審判筆錄第30頁
    ），實與常情有悖。況經本院函詢中華郵政股份有限公司鳳
    山郵局結果，無法僅憑收信人之姓名、地址等資料查詢投遞
    紀錄乙節，有該局95年10月23日鳳郵字第0950200313號函附
    卷可稽，此部份亦無從為被告丙○○有利之認定；是證人戊○○所述是否合於真實，既無其他證據相互為證，復與常情
    有違，不無事後迴護被告丙○○之嫌，難以採信。
  (六)綜上所述，被告丙○○分別於檢察官偵查中及本院所辯之事
    項，均為匿詞狡飾、圖卸刑責之語，自不足為信，本案事證
    明確，被告丙○○上開犯行，洵堪認定。
四、按刑法業經總統於94年2 月2 日，以華總一義字第09400014
    901 號令修正公布，並自95年7 月1 日施行（下稱修正後刑
    法）。又行為後法律有變更者，適用行為時之法律。但行為
    後之法律有利於行為人者，適用最有利於行為人之法律，修
    正後刑法第2 條第1 項定有明文；而所謂「法律變更」與法
    律修正之概念有別，係指因法律修正而「刑罰」有實質之更
    異而言（如修正後新舊法法定本刑輕重變更），始有依上開
    規定為準據法而比較適用新法或舊法之問題。如新舊法處罰
    之輕重仍然相同，並無有利或不利之情形，即無適用上開規
    定為比較之餘地，自應依一般法律適用之原則，適用現行、
    有效之裁判時法論處（最高法院95年度臺上字第6909號判決
    意旨參照）。次按，新舊刑法關於刑之規定，雖同採從輕主
    義，係適用最有利於行為人之法律，既曰法律，自較刑之範
    圍為廣，比較時應就罪刑有關之共犯、未遂犯、連續犯、牽
    連犯、結合犯以及累犯加重、自首減輕、暨其他法定加減原
    因、與加減例等一切情形，綜其全部之結果，而為比較，再
    適用有利於行為人之法律處斷，最高法院24年上字第4634號
    判例著有明文。經查：
  (一)關於共同正犯部分，修正前刑法第28條規定：「二人以上共
    同實施犯罪之行為者，皆為正犯」，修正後則規定為「二人
    以上共同實行犯罪之行為者，皆為正犯」，依修法意旨乃為
    強調個人責任，及犯罪係處罰行為，而非處罰行為人之思想
    或惡性即重視客觀之犯罪行為，故有修正共同正犯之參與類
    型，確定在「實行」概念下之共同參與行為，始成立共同正
    犯，以別於舊法時代將「實施」二字涵蓋陰謀、預備、著手
    、實行之概念在內；本件被告己○○、甲○○就附表一編號
    一所示之犯行，及被告丙○○與如附表二編號一、二、三、
    六、十、十一所示之共犯，既係基於犯意聯絡，共同實行竊
    盜犯行，其所為無論依新舊法之定義，均合於共同正犯之規
    定，並無有利或不利之影響，依首揭說明，自無適用修正後
    刑法第2 條第1 項之規定，而為比較新舊法適用之必要（最
    高法院95年度臺上字第5669號判決意旨參照）。
  (二)關於法定刑中之罰金部分，修正前刑法第33條第5 款規定「
    罰金：1 元以上。」，依80年5 月6 日修正前罰金罰鍰提高
    標準條例第3 條之規定，由司法院、行政院會銜於72年7 月
    27日發布，自72年8 月1 日施行，提高刑法所定罰金數額10
    倍，並依現行法規所定貨幣單位折算新臺幣條例第2 條之規
    定：「現行法規所定金額之貨幣單位為圓、銀元或元者，以
    新臺幣元之3 倍折算之。」，經折算為新臺幣後，則罰金刑
    之最輕刑度為新臺幣30元以上；修正後刑法第33條第5款 規
    定「罰金：新臺幣1 千元以上，以百元計算之。」，經比較
    新舊法結果，以舊法較有利於行為人。
  (三)修正後刑法第320 條第1 項之普通竊盜罪，其法定刑中罰金
    之部分，修正為「新臺幣1 萬5 千元以下罰金」，與修正前
    依罰金罰鍰提高標準條例第1 條前段及現行法規所定貨幣單
    位折算新臺幣條例第2 條之規定，提高10倍並折算為新臺幣
    後，亦為「新臺幣1 萬5 千元以下罰金」，其罰金法定刑之
    上限二者固無差異，然其最低刑度業已變更，已如前述，故
    經比較新舊法結果，應適用行為時法即舊法較有利於被告（
    最高法院95年度臺上字第6958號判決意旨參照）。
  (四)關於連續犯之適用，因被告行為後新法業已刪除連續犯之規
    定，此刪除雖非犯罪構成要件之變更，但顯已影響行為人刑
    罰之法律效果，自屬法律有變更，經比較新舊法結果，修正
    後刑法尚無有利於被告，依修正後刑法第2 條第1 項前段之
    規定，應適用被告行為時之法律，即修正前刑法第56條之規
    定論以連續犯（最高法院95年5 月23日95年第8 次刑事庭會
    議決議參照）。
  (五)關於累犯之部分，修正後刑法以故意再犯者為限，固較修正
    前之舊法有利於行為人，然本件被告於刑之執行完畢後，5
    年內故意再犯本件有期徒刑以上之罪，不論依修正前之刑法
    第47條，或修正後之刑法第47條第1 項之規定，其所為均合
    於累犯之規定，並無有利或不利之影響，依首揭說明，自無
    適用修正後刑法第2 條第1 項之規定，而為比較新舊法適用
    之必要（最高法院95年度臺上字第5599號判決意旨參照）。
五、按刑法第321 條第1 項第3 款之攜帶兇器竊盜罪，係以行為
    人攜帶兇器竊盜為其加重條件。此所謂兇器，其種類並無限
    制，凡客觀上足對人之生命、身體、安全構成威脅，具有危
    險性之兇器均屬之。且祇須行竊時攜帶此種具有危險性之兇
    器為已足，並不以攜帶之初有行兇之意圖為必要（最高法院
    79年臺上字第5253號判例參照）；被告丙○○於為附表二編
    號一至十一所示之竊盜犯行時，所使用如附表二編號一至十
    一所示之工具，均為金屬製品，質地堅硬，客觀上足以對人
    之生命、身體、安全構成威脅，具有危險性，自屬兇器。次
    按，刑法第321 條第1 項第2 款所謂毀越門扇牆垣，係指毀
    損或超越及踰越門扇牆垣而言，與用鑰匙開鎖啟門入室者不
    同。又條文規定將「門扇」、「牆垣」、「其他安全設備」
    並列，則所謂「門扇」應專指門戶而言，指分隔住宅或建築
    物內外之出入口大門而言；「牆垣」則係指用土、磚作成，
    定著於土地之上，圍繞庭院週邊者。至所謂「其他安全設備
    」，指門扇、牆垣以外，依社會通常觀念足認為防盜之一切
    設備者，即屬相當（最高法院22年上字第454 號、25年上字
    第4168號判例參照）；故附表二編號五、六、十所示之鐵絲
    圍籬、鐵柵欄、鋁窗及窗戶，均具有防閑之效用，依社會通
    常之觀念，屬於維護安全之防盜設備，自屬上開條文規定之
    安全設備。復按，刑法上所謂結夥三人以上係指有共同犯罪
    之故意，結為一夥而言。把風行為，在排除犯罪障礙，助成
    犯罪之實現，在合同意思範圍內分擔犯罪行為之一部，故亦
    係共同正犯而應計入結夥之內（最高法院72年度臺上字第32
    01號判決意旨參照）；附表二編號六之犯行，雖由被告丙○○獨自侵入如附表二編號六所示之工廠內剪斷電線，惟有共
    犯戊○○、郭鴻傑在外把風、接應，渠等既以共同犯罪之意
    思為之，自應該當刑法上結夥三人之要件。又臺灣電力公司
    係電業法上所定應一般需用經營供給電能之事業之人，為電
    業經營者，附表二編號一所示之變壓器、編號二所示之電纜
    線，均係供傳輸電力之用，即電業法第105 條所規範之電線
    與變壓器。
六、核被告己○○所為，被告甲○○分別就附表一編號一、二所
    為，被告丙○○就如附表二編號十二所為，均係犯修正前刑
    法第320 條第1 項之普通竊盜罪；被告丙○○就如附表二編
    號一、二所為，各係犯電業法第105 條之竊盜變壓器、竊盜
    電線罪，分別應依刑法第321 條第1 項第3 款之攜帶兇器之
    加重竊盜罪從重處斷，就如附表二編號三、四、七、八、九
    、十、十一所為，係犯刑法第321 條第1 項第3 款之攜帶兇
    器之加重竊盜罪，就如附表二編號五所為，係犯刑法第321
    條第1 項第2 款、第3 款之攜帶兇器、毀越安全設備之加重
    竊盜罪，就如附表二編號六所為，係犯刑法第321 條第1 項
    第2 款、第3 款、第4 款之結夥三人以上、攜帶兇器、毀越
    安全設備之加重竊盜罪。公訴及併案意旨漏未審酌被告丙○○於附表二編號一、二所竊取之物品為一般供給電能所需之
    變壓器與電線，認被告丙○○僅涉犯刑法第32 1條第1 項第
    3 款之加重竊盜罪，尚有誤會，惟其二者基本社會事實同一
    ，爰變更起訴法條。被告己○○與被告甲○○就如附表一編
    號二之犯罪事實，及被告丙○○與如附表二編號一、二、三
    、六、十、十一所示之共犯，分別有犯意聯絡及行為分擔，
    均為共同正犯。又被告甲○○先後二次竊盜，及被告丙○○
    如附表二所示多次竊盜與加重竊盜之行為，均時間緊接，所
    犯構成要件相同之罪名，顯係基於概括犯意為之，均為連續
    犯，應各依修正前刑法第56條之規定，被告甲○○論以情節
    較重之如附表一編號一所示普通竊盜罪之一罪；被告丙○○
    論以情節較重之刑法第321 條第1 項第2 款、第3 款、第4
    款之結夥三人以上、攜帶兇器、毀越安全設備竊盜罪之一罪
    ，並各加重其刑。至檢察官移送併案審理部分（臺灣高雄地
    方法院檢察署95年度偵字第15979 號、95年度偵字第18599
    號），因與起訴部分具有連續犯之裁判上一罪關係，基於審
    判不可分原則，本院自得加以審究，併予敘明。再被告己○○前因竊盜案件，經本院於93年3 月24日，以92年度簡上字
    第235 號判處有期徒刑3 月確定，於93年8 月23日縮刑期滿
    執行完畢；被告丙○○前因竊盜案件，經臺灣高等法院高雄
    分院於91年3 月29日，以91年度上易字第300 號判處有期徒
    刑10月確定，另因竊盜及施用毒品案件，分別經本院於91年
    9 月23日，以91年度易字第841 號，於91年10月30日，以91
    年度易字第3198號，各判處有期徒刑1 年6 月、6 月確定，
    嗣經定其應執行之刑有期徒刑1 年10月確定，並接續執行，
    於93年12月13日縮短刑期假釋，刑期至94年7 月10日縮刑假
    釋期滿，以已執行論，均有臺灣高等法院被告前案紀錄表、
    本院被告院內索引卡紀錄表報表、臺灣高雄地方法院檢察署
    刑案資料查註紀錄表附卷可稽，渠等於刑之執行完畢後，5
    年內故意再犯本件有期徒刑以上之罪，均為累犯，應依刑法
    第47條第1 項之規定，各加重其刑；被告丙○○之部分，復
    應依刑法第70條之規定，遞加之。爰審酌被告三人均正值青
    壯年，不思以正當途徑掙取金錢，圖以不勞而獲之方式獲取
    財物，犯罪動機及目的均非良善，且被告丙○○以攜帶兇器
    等方式竊盜財物，對社會秩序、安寧之破壞及被害人財產之
    危害甚鉅，惡性較普通竊盜更為重大，並參酌被告甲○○年
    紀尚輕、法治觀念淡薄，被告己○○犯罪情節較輕，渠等2
    人犯後均坦承犯行，態度良好；被告丙○○坦承大部分犯行
    ，惟空言否認本案犯行，圖卸刑責，難認已有悔悟之意，及
    被害人所受損害之輕重等一切情狀，各量處如主文所示之刑
    ，並就被告己○○、甲○○之部分，諭知易科罰金之折算標
    準，以示懲儆。又依修正後刑法第41條第1 項前段規定：「
    犯最重本刑為5 年以下有期徒刑以下之刑之罪，而受6 個月
    以下有期徒刑或拘役之宣告者，得以新臺幣1 千元、2 千元
    或3 千元折算1 日，易科罰金。」；而修正前依舊罰金罰鍰
    提高標準條例第2 條前段之規定（現已刪除），就其原定數
    額提高為100 倍折算1 日，即應以銀元300 元折算1 日，復
    依現行法規所定貨幣單位折算新臺幣條例第2 條之規定，經
    折算為新臺幣後，為新臺幣900 元折算為1 日，經比較修正
    前後之易科罰金折算標準，以舊法之規定，較有利於被告。
    末按，刑罰法令關於沒收之規定，有採職權沒收主義與義務
    沒收主義。職權沒收，指法院就屬於被告所有，並供犯罪所
    用或因犯罪所得之物，仍得本於職權為斟酌沒收與否之宣告
    ，例如刑法第38條第1 項第2 款、第3 款、第3 項前段等屬
    之（最高法院93年度臺上字第2751號判決意旨參照），扣案
    如附表三編號一所示之物，大部分為證人許世明所有，業據
    許世明證述明確（見警卷第42頁），此部份復無積極證據證
    明與本案竊盜犯行有關，檢察官於起訴書亦載明不予聲請宣
    告沒收；及如附表二編號一所示之工具，因被告丙○○否認
    該部分犯行，並無積極證據證明被告丙○○為該犯行所用之
    工具，即為被告丙○○所有，復未據扣案，檢察官亦未予以
    聲請宣告沒收，本院爰均不諭知沒收；另扣案如附表三編號
    二所示之物，為被告丙○○所有，供如附表二編號二至十一
    之犯行所用，業據被告丙○○於檢察官偵查中供陳無訛（見
    臺灣高雄地方法院檢察署95年度偵字第18599 號卷第175 頁
    ），爰均依刑法第38條第1 項第2 款之規定，予以宣告沒收
    之。
據上論斷，應依刑事訴訟法第299 條第1 項前段、第300 條，電
業法第105 條，刑法第11條前段、第2 條第1 項前段、第28條、
修正前刑法第56條、刑法第321 條第1 項第2 款、第3 款、第4
款、修正前刑法第320 條第1 項、刑法第47條第1 項、修正前刑
法第41條第1 項前段、刑法第70條、第38條第1 項第2 款，罰金
罰鍰提高標準條例第1 條前段、修正前罰金罰鍰提高標準條例第
2 條，現行法規所定貨幣單位折算新臺幣條例第2 條，判決如主
文。
中　　華　　民　　國　　96　　年　　5 　　月　　25　　日
                  刑事第十一庭  審判長法　官  何秀燕
                                      法  官  林揚奇
                                      法　官  戰諭威
以上正本證明與原本無異。
如不服本判決，應於判決送達後10日內，向本院提出上訴狀。
                                      書記官  董明惠
中　　華　　民　　國　　96　　年　　5 　　月　　25　　日
附錄本案論罪科刑法條全文：
中華民國刑法第320條：
意圖為自己或第三人不法之所有，而竊取他人之動產者，為竊盜
罪，處5 年以下有期徒刑、拘役或5 百元以下罰金。
意圖為自己或第三人不法之利益，而竊佔他人之不動產者，依前
項之規定處斷。
前二項之未遂犯罰之。
中華民國刑法第321條：
犯竊盜罪而有左列情形之一者，處6 月以上、5 年以下有期徒刑
：
一  於夜間侵入住宅或有人居住之建築物、船艦或隱匿其內而犯
    之者。
二  毀越門扇、牆垣或其他安全設備而犯之者。
三  攜帶兇器而犯之者。
四  結夥三人以上而犯之者。
五  乘火災、水災或其他災害之際而犯之者。
六  在車站或埠頭而犯之者。
前項之未遂犯罰之。
附表一：
┌──┬────┬──────┬──────────────┬──┐
│編號│犯罪時間│ 犯罪地點   │      犯  罪  事  實        │備註│
├──┼────┼──────┼──────────────┼──┤
│ 一 │95年4 月│高雄縣林園鄉│被告與己○○徒手竊取本案被告│本案│
│    │7 日13時│工業二路之台│丙○○與真實姓名年籍不詳之成│    │
│    │許      │灣電力股份有│年男子所拆卸變壓器、水泵浦剩│    │
│    │        │限公司大林變│下之鐵片、銅線（長約數百尺）│    │
│    │        │電廠        │。                          │    │
├──┼────┼──────┼──────────────┼──┤
│ 二 │95年6 月│高雄縣林園鄉│被告徒手竊取，於「恬園超商」│併案│
│    │6 日4 時│北汕路31號「│櫃臺抽屜之現金新台幣14,100元│    │
│    │40分    │恬園超商」內│，得手後逃逸。              │    │
└──┴────┴──────┴──────────────┴──┘
附表二：
┌──┬────┬──────┬──────────────────┬──┐
│編號│犯罪時間│ 犯罪地點   │   犯罪事實及查獲過程               │備註│
├──┼────┼──────┼──────────────────┼──┤
│ 一 │95年4 月│高雄縣林園鄉│被告與真實姓名年籍不詳之成年男子，持│本案│
│    │7 日13時│工業二路之台│客觀上具有危險性並足供兇器使用之大型│    │
│    │許      │灣電力股份有│扳手、大型鐵剪，共同拆卸該公司所有供│    │
│    │        │限公司大林變│給電能所用之變壓器7 個、抽水用之水泵│    │
│    │        │電廠        │浦3 台後竊取之。嗣由警方循線查獲。  │    │
├──┼────┼──────┼──────────────────┼──┤
│ 二 │94年10月│高雄縣大寮鄉│被告與真實姓名年籍不詳綽號「阿昌」  │併案│
│    │17日17時│山子頂段    │之成年男子，以自備客觀上具有危險性並│    │
│    │        │3421-5號（電│足供兇器使用之老虎鉗、尖嘴鉗、油壓剪│    │
│    │        │表編號      │、美工刀等物，共同竊取該路段台電公司│    │
│    │        │Ｚ000000000  │所架設供給電能所用之電纜線，嗣因發現│    │
│    │        │號）        │電纜線之材質為鋁製後而棄置。嗣由警方│    │
│    │        │            │循線查獲。                          │    │
├──┼────┼──────┼──────────────────┼──┤
│ 三 │95年2 月│高雄縣大寮鄉│被告與真實姓名年籍不詳綽號「阿昌」  │併案│
│    │15日22時│裕民街24 號 │之成年男子，以自備客觀上具有危險性並│    │
│    │許      │（士新儲運公│足供兇器使用之老虎鉗、尖嘴鉗、油壓剪│    │
│    │        │司）        │、美工刀等物，先以乙炔切割變電箱，共│    │
│    │        │            │同竊取位於三樓牆壁外之變電箱內之銅片│    │
│    │        │            │線圈。嗣由警方循線查獲。            │    │
├──┼────┼──────┼──────────────────┼──┤
│ 四 │95年2 月│高雄縣仁武鄉│被告以自備客觀上具有危險性並足供兇器│併案│
│    │27日22時│澄觀路2段   │使用之老虎鉗、尖嘴鉗、油壓剪、美工刀│    │
│    │許      │503-2 號    │等物，竊取左列地址廠房外之配電箱中之│    │
│    │        │            │電纜線。嗣由警方循線查獲。          │    │
├──┼────┼──────┼──────────────────┼──┤
│ 五 │95年3 月│高雄縣大寮鄉│被告以自備客觀上具有危險性並足供兇器│併案│
│    │2 日22時│仁德新村1 號│使用之老虎鉗、尖嘴鉗、油壓剪、美工刀│    │
│    │許      │（高雄監獄鍋│等物，破壞左列地址鍋爐室外之鐵絲圍籬│    │
│    │        │爐室）      │，踰越鐵柵欄，竊取鍋爐室外之電纜線及│    │
│    │        │            │鐵材。嗣由警方循線查獲。            │    │
├──┼────┼──────┼──────────────────┼──┤
│ 六 │95年3 月│屏東縣萬丹鄉│被告與戊○○、郭鴻傑，以自備客觀上具│併案│
│    │7 日22時│萬丹路48 7號│有危險性並足供兇器使用之老虎鉗、尖嘴│    │
│    │許      │（樺成實業有│鉗、油壓剪、美工刀等物，由被告破壞左│    │
│    │        │限公司）    │列地址之工廠鋁窗，再侵入廠內，剪斷電│    │
│    │        │            │纜線，戊○○、郭鴻傑則在外接應，並由│    │
│    │        │            │被告與戊○○共同削去電纜線外皮。嗣由│    │
│    │        │            │警方循線查獲。                      │    │
├──┼────┼──────┼──────────────────┼──┤
│ 七 │95年5 月│屏東縣高屏大│被告以自備客觀上具有危險性並足供兇器│併案│
│    │13日18時│橋下（地號頭│使用之老虎鉗、尖嘴鉗、油壓剪、美工刀│    │
│    │        │前溪段1256之│等物，竊取遠傳行動電話基地台電纜線。│    │
│    │        │0316 號）   │嗣由警方循線查獲。                  │    │
├──┼────┼──────┼──────────────────┼──┤
│ 八 │95年5 月│屏東縣高屏大│被告以自備客觀上具有危險性並足供兇器│併案│
│    │13日18時│橋下（地號頭│使用之老虎鉗、尖嘴鉗、油壓剪、美工刀│    │
│    │        │前溪段1256之│等物，竊取台灣大哥大行動電話基地台電│    │
│    │        │0316 號）   │纜線。嗣由警方循線查獲。            │    │
├──┼────┼──────┼──────────────────┼──┤
│ 九 │95年5 月│屏東縣高屏大│被告以自備客觀上具有危險性並足供兇器│併案│
│    │13日18時│橋下（地號頭│使用之老虎鉗、尖嘴鉗、油壓剪、美工刀│    │
│    │        │前溪段1256之│等物，竊取中華電信行動電話基地台電纜│    │
│    │        │0316 號）   │線。嗣由警方循線查獲。              │    │
├──┼────┼──────┼──────────────────┼──┤
│ 十 │95年6 月│高雄縣大寮鄉│被告與齊隆恩，以自備客觀上具有危險性│併案│
│    │9 日18時│中庄國中    │並足供兇器使用之老虎鉗、尖嘴鉗、油壓│    │
│    │45分許  │            │剪、美工刀等物，由被告爬窗戶進入左列│    │
│    │        │            │地址之游泳池，剪斷游泳池機房及辦公室│    │
│    │        │            │之電纜線，並由齊隆恩把風、搬運及削去│    │
│    │        │            │電纜線外皮。嗣由警方循線查獲。      │    │
├──┼────┼──────┼──────────────────┼──┤
│十一│95年6 月│高雄縣鳳山市│被告與齊隆恩於左列時間連續3 次，以自│併案│
│    │底      │鳳松路44 2號│備客觀上具有危險性並足供兇器使用之老│    │
│    │        │（聯勤牛稠埔│虎鉗、尖嘴鉗、油壓剪、美工刀等物，由│    │
│    │        │營區）      │被告剪斷軍營內之電纜線，並由齊隆恩把│    │
│    │        │            │風、搬運及削去電纜線外皮。          │    │
│    │        │            │嗣由警方循線查獲。                  │    │
├──┼────┼──────┼──────────────────┼──┤
│十二│95年6 月│高雄縣大寮鄉│被告以自備之鑰匙，竊取被害人陳財文所│併案│
│    │30日21時│鳳林三路161 │有之車牌號碼VP-8 459號自小貨車。    │    │
│    │        │巷          │嗣由警方循線查獲。                  │    │
└──┴────┴──────┴──────────────────┴──┘
 附表三
┌──┬────────┬───┬───┐
│編號│    查扣之物    │ 數量 │ 備註 │
├──┼────────┼───┼───┤
│ 一 │  大小梅花扳手  │  6支 │ 本案 │
│    ├────────┼───┼───┤
│    │    開口扳手    │  3支 │ 本案 │
│    ├────────┼───┼───┤
│    │    活動扳手    │  2支 │ 本案 │
│    ├────────┼───┼───┤
│    │    斜口鉗子    │  1支 │ 本案 │
│    ├────────┼───┼───┤
│    │    平口鉗子    │  1支 │ 本案 │
│    ├────────┼───┼───┤
│    │    梅花起子    │  1支 │ 本案 │
│    ├────────┼───┼───┤
│    │  美工刀及刀片  │  3組 │ 本案 │
│    ├────────┼───┼───┤
│    │     固定鉗     │  1支 │ 本案 │
│    ├────────┼───┼───┤
│    │     工具箱     │  1只 │ 本案 │
├──┼────────┼───┼───┤
│ 二 │     美工刀     │  3支 │ 併案 │
│    ├────────┼───┼───┤
│    │     尖嘴鉗     │  3支 │ 併案 │
│    ├────────┼───┼───┤
│    │     斜口鉗     │  1支 │ 併案 │
│    ├────────┼───┼───┤
│    │    小型扳手    │  1支 │ 併案 │
│    ├────────┼───┼───┤
│    │      鑿子      │  1支 │ 併案 │
│    ├────────┼───┼───┤
│    │      鉗子      │  2支 │ 併案 │
│    ├────────┼───┼───┤
│    │    螺絲起子    │  1支 │ 併案 │
└──┴────────┴───┴───┘
